臺灣屏東地方法院民事判決　九十一年度訴字第三三三號
　　原　　　告　甲○○
　　被　　　告　乙○○
右當事人間請求侵權行為損害賠償事件，本院判決如左：
    主      文
被告應給付原告新台幣參拾萬元，及自民國九十一年六月八日起至清償日止，按週年
利率百分之五計算之利息。
原告其餘之訴駁回。
訴訟費用由被告負擔二十分之三，餘由原告負擔。
本判決第一、三項於原告以新台幣壹拾萬元供擔保後，得為假執行。
原告其餘假執行之聲請駁回。
    事      實
甲、原告方面：
一、聲明：求為判決：（一）被告應給付原告新台幣（下同）二百萬元及自起訴狀繕
    本送達翌日（即九十一年六月八日）起至清償日止，按週年利率百分之五計算之
    利息。（二）願供擔保，請准宣告假執行。
二、陳述：
(一)原告與曾惠玲為夫妻，育有三女，曾惠玲因受友人推介而至被告處刮痧治療，日
    久竟受被告蠱惑而性情大變，終日沈迷宗教，最後索性與被告在外同居，棄家庭
    於不顧，被告明知曾惠玲係有配偶之人，竟自九十年一月二日起至同年二月十三
    日止，在桃園縣中壢市○○路四十一號九樓之五租屋處與曾惠玲發生多次性關係
    ，同年二月十三日三時許，在前揭處所，經原告報警當場查獲，業由台灣屏東地
    方法院檢察署檢察官提起公訴。
(二)原告與曾惠玲結婚多年，婚姻生活美滿，所育三女，長女就讀國小四年級，幼女
    尚在幼稚園，均為最需要母親照顧之年紀，原告為台灣聚合化學品股份有限公司
    技師，妻曾惠玲個性單純，因受友人推介而至被告處刮痧治療，日久竟受被告蠱
    惑而棄家與被告同居，原告為尋妻而南北奔波費盡心思，子女因思念母親而日日
    啼哭，原告父代母職，更是心力交瘁，被告與曾惠玲相姦之侵權行為，破壞原告
    婚姻共同生活之圓滿與幸福，造成原告精神上之痛苦實難言喻，爰依民法第一百
    八十四條第一項後段、第一百九十五條第一項規定，請求被告賠償非財產上之損
    害二百萬元及自起訴狀繕本送達翌日起至清償日止，按週年利率百分之五計算之
    利息。
三、證據：提出戶籍謄本、台灣屏東地方法院檢察署檢察官起訴書各一件，並聲請向
    財政部財稅資料中心查詢被告之財產資料。
乙、被告方面：
一、聲明：求為判決原告之訴及假執行之聲請均駁回。
二、陳述：
    對於原告主張之事實不爭執，然原告請求賠償金額過高，因被告現擔任理貨員，
    日薪約一千元，並無其他財產，惟願於三十萬元範圍內，按月給付原告一萬元。
丙、本院依職權調閱本院九十年度易字第一五四二號妨害家庭案件刑事卷宗。
    理      由
一、本件原告主張其與曾惠玲為夫妻，育有三女，被告明知曾惠玲係有配偶之人，竟
    自九十年一月二日起至同年二月十三日止，在桃園縣中壢市○○路四十一號九樓
    之五租屋處，與曾惠玲發生多次性關係，同年二月十三日三時許，在前揭處所，
    經原告報警當場查獲，原告之妻棄家與被告同居，原告為尋妻而南北奔波費盡心
    思，子女因思念母親而日日啼哭，原告父代母職，更是心力交瘁，被告與曾惠玲
    相姦之侵權行為，破壞原告婚姻共同生活之圓滿與幸福，造成原告精神上之痛苦
    實難言喻，爰依民法第一百八十四條第一項後段、第一百九十五條第一項規定，
    請求被告賠償非財產上之損害二百萬元及自起訴狀繕本送達翌日起至清償日止，
    按法定利率計算之利息。而被告對於原告主張之事實並不爭執，惟以其現擔任理
    貨員，日薪約一千元，並無其他財產，僅願於三十萬元範圍內，按月給付原告一
    萬元，原告請求賠償金額過高等語，資為抗辯。
二、原告主張其與曾惠玲為夫妻，育有三女，被告明知曾惠玲係有配偶之人，竟自九
    十年一月二日起至同年二月十三日止，在桃園縣中壢市○○路四十一號九樓之五
    租屋處，與同居之曾惠玲發生多次性關係之事實，業據其提出所述相符，且為被
    告所不爭之戶籍謄本、台灣屏東地方法院檢察署檢察官起訴書等件為證，而被告
    就上開連續與有配偶之人相姦之犯行，業於刑事案件審理中自白，經本院刑事庭
    判處其有期徒刑三月，亦經本院調取本院九十年度易字第一五四二號妨害家庭案
    件刑事卷閱明，堪信原告主張為實在。
三、按因故意或過失，不法侵害他人之權利者，負損害賠償責任，故意以背於善良風
    俗之方法，加損害於他人者亦同；又不法侵害他人之身體、健康、名譽、自由、
    信用、隱私、貞操，或不法侵害其他人格法益而情節重大者，被害人雖非財產上
    之損害，亦得請求賠償相當之金額；前二項規定，於不法侵害他人基於父、母、
    子、女或配偶關係之身分法益而情節重大者，準用之，民法第一百八十四條第一
    項後段、第一百九十五條第一項、第三項分別定有明文。查本件被告明知曾惠玲
    係原告之配偶，竟仍與曾惠玲發生多次性關係，既如前述，則原告主張被告之相
    姦行為，已破壞原告婚姻共同生活之圓滿與幸福，造成精神上之痛苦，爰依上開
    規定請求被告賠償非財產上損害，於法有據，應予准許。而查原告現在台聚公司
    工程部任職，月薪四萬多元；被告則擔任理貨員，日薪約一千元，業經兩造分別
    陳明在卷，且被告名下並無其他財產，亦有財政部財稅資料中心函附被告之財產
    資料在卷可稽，是本院審酌兩造之身分、地位、經濟狀況及加害情形，認原告請
    求二百萬元尚嫌過高，應以三十萬元為適當，逾此數額之請求，非能准許。
四、從而，原告依據侵權行為之法律關係，請求被告賠償三十萬元及自起訴狀繕本送
    達翌日即九十一年六月八日起至清償日止按週年利率百分之五計算之法定遲延利
    息，洵屬正當，應予准許，逾此金額之請求，核屬過高，應予駁回。又原告陳明
    願供擔保，聲請宣告假執行，經核原告勝訴部分，合於法律之規定，爰酌定相當
    之擔保金額宣告之；其餘假執行之聲請，因訴之駁回而失所依附，併駁回之。
據上論結，本件原告之訴為一部有理由，一部無理由，依民事訴訟法第七十九條但書
、第三百九十條第二項，判決如主文。
中　　　華　　　民　　　國　　九十一　　年　　　六　　　月　　二十八　　日
                                        臺灣屏東地方法院民事第二庭
~B法　　　官　孫  國  禎
右為正本，係照原本作成。
如對本判決上訴，須於判決送達後廿日內向本院提出上訴狀。
~B法院書記官　陳  清  陽
中　　　華　　　民　　　國　　九十一　　年　　　六　　　月　　二十八　　日
